【裁判字號】    97,監,60
【裁判日期】    970822
【裁判案由】    選定禁治產人監護人
【裁判全文】
臺灣苗栗地方法院民事裁定                97年度監字第60號
聲  請  人  甲○○
                        號2樓.
            丙○○
                        之9號.
                      上列2人共同送達代收人  林易佑律師
                      住臺中縣.
相  對  人
即禁治產人  乙○○    住苗栗縣.
                      身分證統.
上列當事人間聲請選定禁治產人監護人事件，本院裁定如下：
    主    文
選定聲請人甲○○（民國四十七年七月十五日出生，身分證統一
編號：Ｚ000000000號）為相對人乙○○之監護人。
聲請程序費用新臺幣壹仟元由聲請人負擔。
    理    由
一、本件聲請意旨略以：相對人即禁治產人乙○○為聲請人甲○○、丙○○之姊妹，因罹患腦溢血，前經鈞院於民國97年1
    月11日以96年度禁字第36號民事裁定宣告其為禁治產人在案
    。而相對人無民法第1111條第1 項所定各順序之監護人，聲
    請人即依同條第2 項之規定，經相對人之最近親屬於96年9
    月6 日召開親屬會議，決議由聲請人甲○○擔任相對人之監
    護人，以維護相對人之利益，為此，請求鈞院准予選定由聲
    請人甲○○擔任相對人乙○○之監護人等語。
二、按禁治產人應置監護人，禁治產人之監護人順序，依序為「
    (1)配偶；(2)父母；(3)與禁治產人同居之祖父母；(4)家長；(5)
    後死之父或母以遺囑指定之人」。若不能依上開順序定其監
    護人時，由法院徵求親屬會議之意見選定監護人，民法第11
    10條、1111條定有明文。又依民法第1113條第1 項準用第10
    94條第2 項規定，法院得依聲請，為禁治產人之最佳利益，
    選定或改定監護人。
三、經查，聲請人所陳上開事實，業據其提出戶籍謄本、本院96
    年度禁字第36號民事裁定影本、親屬會議記錄、相對人之親
    屬系統表等件附卷為證，並經本院依職權查閱96年度禁字第
    36號宣告禁治產資料核閱無誤，故應堪信聲請人之上開主張
    為真實。而相對人乙○○前經本院宣告為禁治產人，其無民
    法第1111條第1 項所定各順序之監護人，另經其最近親屬即
    其兄弟姊妹鍾初妹（身分證統一編號：Ｚ000000000號）、甲○○（身分證統一編號：Ｚ000000000號）、鍾菊春（身分證
    統一編號：Ｚ000000000號）、丙○○（身分證統一編號：Ｚ0
    00000000）、鍾天信（身分證統一編號：Ｚ000000000號）等
    人於96年9 月6 日召開親屬會議，共同決議由相對人之姐即
    聲請人甲○○擔任相對人之監護人，聲請人之聲請於法並無
    不合，爰依前揭規定，選定聲請人甲○○為相對人乙○○之
    監護人。
四、依非訟事件法第21條第1 項前段，裁定如主文。
中    華    民    國    97    年     8     月    22   日
                  家事法庭     法  官  黃賢婷
以上正本係照原本作成。
如不服本裁定，應於送達後十日內向本院提出抗告狀，並繳納抗
告費新臺幣壹仟元。
                               書記官  楊思賢
中    華    民    國    97    年     8     月    22   日


司法院資訊處製作；財團法人民間司法改革基金會備份。
